# 请教：集团审计中，有一子公司已清算，但尚未完成注销手续，在审计报告中应如何披露？

提问人：peacehwp 时间：2014-01-13 10:24:38
请教：如题。 例如：集团审计中，有一子公司于 2013 年已清算（清算期间为 2013 年 8 月至 10 月）， 2013 年 10 月税务师事务所已出具企业清算所得税申报鉴证报告，但由于地税注销尚未完成，因此截至 2013 年 12 月 31 日，都不能进行工商登记注销手续，请问，会计师应在审计报告中应如何披露这个事宜？谢谢。

回答人：chenyiwei
截至 2013 年末，该被清算子公司账面上还存在哪些资产和负债？是否存在资不抵债情况？无法完成税务清算的原因是什么？是否可能存在表外负债和或有事项？